【裁判字號】    97,重訴,146
【裁判日期】    970630
【裁判案由】    塗銷所有權移轉登記
【裁判全文】
臺灣板橋地方法院民事判決             97年度重訴字第146號
原      告  中租迪和股份有限公司
法定代理人  戊○○
訴訟代理人  丁○○
被      告  丙○○
            乙○○
上二人共同
訴訟代理人  甲○○
上列當事人間請求塗銷所有權移轉登記事件，經本院於民國97年
6月16日言詞辯論終結，判決如下：
    主  文
被告丙○○及被告乙○○就附表所示不動產於民國九十六年十一
月十日所為之贈與行為及民國九十六年十一月二十二日基於該贈
與行為所為之所有權移轉行為應予撤銷。
被告丙○○於民國九十六年十一月二十二日在台北縣板橋地政事
務所，就附表所示之不動產，以夫妻贈與登記原因所為之所有權
移轉登記應予塗銷。
訴訟費用由被告負擔。
    事實及理由
一、原告起訴主張：
  (一)訴外人泓良有限公司（以下簡稱泓良公司）前於民國96年9
    月3 日邀訴外人甲○○、朱蕙芳及被告乙○○等人為連帶保
    證人，向原告以分期付款方式，購買貨品乙批，並訂有買賣
    契約。原告依上開買賣契約第5 條第5 項所約定執有泓良公
    司及上揭連帶保證人於96年9 月3 日共同簽發，到期日為96
    年12月4 日，面額新台幣（下同）72,000,000元，付款地為
    台北縣新莊市○○路169 號7 樓之本票1 紙，票上並記載「
    此票免除作成拒絕付款證書，利息自到期日起按年息百分之
    二十計付」，詎屆期為付款之提示，僅獲支付部分款項，尚
    積欠5,700,000 元，迭經催討均置之不理，原告遂向鈞院聲
    請本票裁定，並經鈞院核發97年度票字第526 號民事裁定。
    嗣泓良公司於96年11月上旬發生財務危機，僅同年11月16日
    單日就有三件退票記錄，金額合計達4,679,484 元，該公司
    並於同年11月30日遭通報拒絕往來，迄今尚未解除，且該公
    司負責人甲○○、身兼連帶保證人之參與決策經營股東即被
    告乙○○亦未出面洽商協調債務解決方案。
  (二)詎被告乙○○為逃避原告向伊追償，竟於96年11月10日將其
    所有如附表所示之不動產（以下簡稱系爭房地），以夫妻贈
    與為原因移轉所有權予其夫即被告丙○○，並於同年11月22
    日辦妥所有權移轉登記。被告乙○○將系爭房地所有權移轉
    予被告丙○○之行為，造成原告債權無法全數受償之結果，
    顯然有害於原告之債權，故依民法第244 條第1 項規定，請
    求撤銷被告間就系爭房地所為贈與及移轉所有權之法律行為
    ，並命被告丙○○應塗銷系爭房地之所有權移轉登記。
  (三)並求為判決：1.被告丙○○及乙○○就附表所示不動產於96
    年11月10日所為之贈與行為及96年11月22日所為之所有權移
    轉物權行為應予撤銷。2.被告丙○○於96年11月22日在台北
    縣板橋地政事務所，就附表所示之不動產，以夫妻贈與登記
    原因所為之所有權移轉登記應予塗銷。
二、被告均以：雖泓良公司與原告間就債權數額仍有不同意見，
    但泓良公司迄今確實仍有積欠原告款項尚未清償，而被告乙○○為泓良公司股東，在泓良公司與上游廠商發生買賣糾紛
    後導致被告乙○○在泓良公司的資產被銀行凍結後，在其配
    偶即被告丙○○之要求下，將系爭房地過戶至被告丙○○名
    下，本件被告等人同意塗銷前開所有權之移轉登記，即對原
    告聲明逕予認諾等語。
三、按當事人於言詞辯論期時為訴訟標的之捨棄或認諾者，應本
    於其捨棄或認諾為該當事人敗訴之判決，民事訴訟法第384
    條定有明文。經查，原告上開主張之事實，業據提出與其所
    述相符之本院97年度票字第526 號民事裁定及確定證明書、
    買賣契約書、本票、第二類票據信用資料查覆單、被告等人
    之戶籍謄本、訴外人泓良有限公司之變更登記表、系爭房地
    之建物及土地登記謄本、本院三重簡易庭97年度重簡字第46
    1 號民事判決等影本為證，茲被告之訴訟代理人既於言詞辯
    論時對原告之聲明逕予認諾（本院97年5 月22日、6 月16日
    言詞辯論筆錄參照），則依上開規定，本院自應本於其認諾
    逕為被告敗訴之判決。從而，原告主張求為判決撤銷被告等
    人於被告乙○○前述保證責任成立後就附表所示不動產於96
    年11月10日所為之贈與行為，及撤銷被告等人於96年11月22
    日基於該贈與行為所為之所有權移轉行為，與被告丙○○於
    96年11月22日在台北縣板橋地政事務所，就附表所示之不動
    產，以夫妻贈與登記原因所為之所有權移轉登記應予塗銷，
    均有理由，應予准許。
四、據上論結：本件原告之訴為有理由，依民事訴訟法第384 條
    、第78條、第85條第1項前段，判決如主文。
中    華    民    國    97    年    6    月    30    日
                  民事第二庭    法  官  蕭胤瑮
以上正本係照原本作成
如對本判決上訴，須於判決送達後20日內向本院提出上訴狀
中    華    民    國    97    年    6    月    30    日
                                書記官  曹復


司法院資訊處製作；財團法人民間司法改革基金會備份。
